【裁判字號】    88,訴,1251
【裁判日期】    890721
【裁判案由】    重傷害
【裁判全文】
臺灣臺南地方法院刑事判決                        八十八年度訴字第一二五一號
    公  訴  人  臺灣臺南地方法院檢察署檢察官
    被      告  丙○○
    指定辯護人  本院公設辯護人甲○○
右列被告因重傷害案件，經檢察官提起公訴（八十八年度偵字第三二八六號），本院
判決如左：
    主  文
丙○○共同傷害人之身體，因而致人於重傷，處有期徒刑陸年拾月。
    事  實
一、丙○○與綽號「展仔」之乙○○（另由本院審理中）暨其他不詳姓名年籍之成年
    友人，於民國八十七年十月十四日凌晨至位於臺南市○○路○段一百三十七號之
    「霸王花ＫＴＶ」飲酒唱歌，適遇與陳賢志、謝宗寶、己○○在該店內另一包廂
    飲酒唱歌之舊識戊○○○，丙○○乃前往敬酒，惟因故遭陳賢志不滿當面掀桌，
    丙○○退出包廂後，因懷恨陳賢志不給面子，乃與綽號「展仔」之乙○○及其他
    不詳姓名之成年男子約三、四人，共同基於傷害之犯意，於同日凌晨一時許，在
    上開ＫＴＶ店門口，或徒手，或持木椅（未扣案），共同毆打正欲離去之陳賢志
    及己○○（己○○被傷害部分未提告訴），致陳賢志受有因頭部外傷合併右側肢
    體癱瘓及失語症之重大難治之重傷害，嗣因見陳賢志及己○○倒地不起始行罷手
    並離去。
二、案經被害人陳賢志之配偶丁○○訴由臺南市警察局第四分局報請臺灣臺南地方法
    院檢察署檢察官偵查起訴。
    理  由
一、訊據被告丙○○固對於右揭時地在場，曾至被害人陳賢志之包廂內敬酒，陳賢志
    亦曾當面翻桌等情供承不諱，惟矢口否認有何傷害犯行，辯稱：當時沒有小姐這
    句話是在場之另一人陳榮輝說的，不久被害人就翻桌，伊不知為何事，伊沒有打
    ，是「展仔」和他朋友打的，當時是展仔和他朋友先走出去，伊和戊○○○及陳
    榮輝仍在包廂內，伊出去時就看到二個人倒在地上，但伊不知是誰，伊是有抱怨
    ，為何伊去敬酒，他們就翻桌云云。經查右揭事實業據證人即案發當時在場之戊○○○於本院審理時結證稱：當時被告和一位輝哥可能要回去，經過就進來，不
    久被告說怎麼沒有小姐，被害人一聽就起來把桌子打翻，然後又扶正，因當天是
    被害人做東，他可能認為被告在不滿，不過被害人也沒有說什麼，然後被告就出
    去在走廊上大聲罵，伊就出去安撫他，並且帶他進去他們原本的包廂，‧‧‧不
    久ＫＴＶ的少爺進來說陳賢志、謝宗寶及己○○三人已經離去，兩三分鐘後，兩
    個青少年進來，就問被告說人呢，被告說：少爺說已經走了，那兩個人就在摔啤
    酒罐，‧‧‧然後他們就出去了，伊就在包廂內和其他人繼續聊天，四、五分鐘
    後，就聽說外面有人在打架。己○○被打在地上，伊出去時就看到被害人和己○○倒在地上，當伊上前扶起己○○時，有看到被告夫婦從面前走過，並且跟伊說
    歐陽不好意思，有事情再找我等語，及經證人謝宗寶結證稱：當天是戊○○○打
    電話，伊才去ＫＴＶ那邊唱歌，當時被害人和己○○兩人已經有喝酒，不久看到
    兩個人來，大家就在聊天，不久被害人就翻桌，伊也不知什麼回事，之後被告就
    出去，伊有聽到走廊有人在罵的聲音，但是聽不清楚在亂罵什麼，之後就買單出
    去了，在ＫＴＶ門口被害人就說，要等一下戊○○○，然後就看到被告他們五、
    六個人出來，他們看到伊等，被告就說那要怎麼樣，然後他們就過來，就打渠等
    三個人，伊被被告打了一拳，站不穩少爺就把伊扶進去包廂等語，暨經證人己○○結證稱：當時氣氛不太好，伊就說要買單，而被害人有翻桌的動作，之後伊就
    跟被害人、謝宗寶到門口等，後來就有五、六個人衝出來，有的拿木椅，有的徒
    手打，當時有二、三個人打到伊，其中一個是被告，伊被打之後就昏倒了等語明
    確，亦經同案被告綽號「展仔」之乙○○於本院八十九年度訴字第一六四號案件
    於本院審理時到庭供稱：是陳榮輝與被告與被害人發生爭執，‧‧‧那時被告及
    陳榮輝與他們打架等語綦詳，亦經本院調閱該卷宗核閱屬實，而上開證人戊○○○與被告為舊識，證人謝宗寶及己○○係於案發當時才認識被告，同案被告乙○○與被告原為朋友，衡情渠等自均無架詞構陷被告之理，並為被告於本院審理時
    自承：當時伊是有抱怨，為何伊去敬酒，他們就翻桌等語，及於八十九年五月四
    日上開案件開庭時到庭供述：伊當時有跟戊○○○說不好意思等語在卷，亦經本
    院核閱上開卷宗無訛，已與證人戊○○○所證稱：被告曾跟伊說不好意思等語相
    符，則被告如確未傷害被害人，衡情又豈需向證人戊○○○交代上開話語，且同
    案被告乙○○亦和被害人並不相識，案發前亦未與被告同至被害人及證人戊○○○、謝宗寶及己○○所在之包廂內敬酒及唱歌，則其又豈有主動夥同其朋友毆打
    被害人之理？是以被告上開所辯均顯屬事後卸責之詞，不足為採。被告於案發時
    係夥同其他人共同或徒手、或持木椅毆打被害人，其應知如此行為將會致被害人
    受有身體之傷害，猶仍為之，亦足見被告於行為時確已具有傷害之主觀犯意，自
    可認定，而被害人確因被告之上開犯行而受有因頭部外傷合併右側肢體癱瘓及失
    語症之傷害，認知功能不良，依目前醫療技術，腦傷所造成之肢障及認知受損，
    約六個月至一年功能可恢復達到極限。病患自受傷至今約半年，依經驗而言，要
    再恢復機會不大，只能靠復健使功能發揮到最大，但日常生活仍須他人協助等情
    ，並有國立成功大學醫學院附設醫院於八十八年五月二十二日以（八八）成附醫
    病歷字第三七七五號函送之病患診療資料摘錄表表一份在卷足稽，復經本院於八
    十九年五月十七日傳訊被害人到場，其對本院訊問時所提出之問題均搖頭不語，
    其配偶即證人丁○○亦陳稱：被害人行動均需人幫忙，至於其他事情都記不得了
    ，雖知道伊等是誰，但不會叫名字，醫生說要看奇蹟了等語至明，足見被害人所
    受傷害確屬對身體之重大難治之傷害而已達重傷之程度，殆無疑義，亦足見被告
    於行為時確已具有傷害之主觀犯意，自可認定，本件事證明確，被告犯行洵堪認
    定。至被告聲請訊問證人陳榮輝以證其並未毆打被害人等情，然本件案發時被告
    係夥同其他友人走至曾至被害人所在之包廂內敬酒，後被害人翻桌，被告因而曾
    抱怨等情，已據被告自承在卷，而案發當時亦是被告夥同他人在上揭ＫＴＶ門口
    處共同毆打被害人及證人己○○、謝宗寶等人，亦為證人己○○、謝宗寶及同案
    被告乙○○分別證述在卷，均已如前述，而證人戊○○○因被害人翻桌而追出安
    撫被告並至被告原本唱歌之包廂內，不久ＫＴＶ的少爺進來說陳賢志、謝宗寶及
    己○○三人已經離去，兩三分鐘後，兩個青少年進來，就問被告說人呢，被告說
    ：少爺說已經走了，那兩個人就在摔啤酒罐，‧‧‧然後他們就出去了，伊就在
    包廂內和其他人繼續聊天，四、五分鐘後，就聽說外面有人在打架等情，亦據證
    人戊○○○結證甚詳，足見被告於案發前確已離開包廂而非如其所辯是於打架事
    件後方離開包廂並自ＫＴＶ離開，是以本件事證已臻明確，應認證人陳榮輝並無
    傳喚必要，附此敘明。
二、核被告丙○○所為，係犯刑法第二百七十七條第二項後段之傷害致重傷罪。被告
    與綽號「展仔」之乙○○，其他不詳姓名之成年男子三、四人間具有犯意聯絡及
    行為分擔，均為共同正犯。爰審酌被告犯罪之動機、目的、所受刺激、手段、生
    活狀況、品行、犯罪所生危害、犯罪後仍飾詞辯解未見悔意且迄未與被害人達成
    民事和解，及僅因細故即恃眾逞勇，毆打被害人致重傷程度等一切情狀，量處如
    主文所示之刑，以示懲儆。
據上論斷，應依刑事訴訟法第二百九十九條第一項前段，刑法第二十八條、第二百七
十七條第二項後段，判決如主文。
中    華    民    國  八十九      年        七      月    二十一    日
                              臺灣臺南地方法院刑事第四庭
                                          法  官  楊惠芬
右正本證明與原本無異。
如不服本判決，應於判決送達後十日內，向本院提出上訴狀。
                                          書記官  陳俊元
中    華    民    國      八十九      年        七      月    二十一    日
附錄本案論罪科刑法條全文：
刑法第二百七十七條：
傷害人之身體或健康者，處三年以下有期徒刑、拘役或一千元以下罰金。
犯前項之罪因而致人於死者，處無期徒刑或七年以上有期徒刑；致重傷者，處三年以
上十年以下有期徒刑。


司法院資訊處製作；財團法人民間司法改革基金會備份。
